---
title: "Sentiment Analisis"
author: "Rifka Canalisa Rahayu"
date: "1/24/2021"
output: pdf_document
---

```{r setup, include=FALSE}
knitr::opts_chunk$set(echo = TRUE)
```

# Sentimen Analisis
## library
```{r}
library(tidyverse)
library(tidytext)
library(tidymodels)
library(dslabs)
library(ggplot2)
library(vroom)
library(here)
library(wordcloud)
library(RColorBrewer)
library(Rstem)
library(sentiment)
library(reshape2)
```

```{r}
dataReview <- vroom(here("Data_Review_British_Museum.csv"))
glimpse(dataReview)
```
## Cleaned Data
```{r}
tidyReview <- dataReview$comment

tidyReview <- tolower(tidyReview)
tidyReview <- gsub("[[:punct:]]","", tidyReview)
tidyReview <- gsub("\\d+","", tidyReview)

tidyData <- dataReview %>%
  select(title, writer, written, rating) %>%
  mutate(comment = tidyReview)
head(tidyData)

#comment <- tidyData$comment
#datframe <- data.frame(comment)
write.csv(tidyData, file = "data_clean.csv")
```

## clean data 2
banyak_data diisi oleh pengguna ato default
```{r}
#banyak_d <- ifelse(input_data == "", input$data, input$data)
banyak_d <- NULL #contoh buat klo slider ga di geser
if(is.null(banyak_d)){
  banyak_data <- nrow(tidyData)
} else {
  banyak_data <- banyak_d
}

tidy_review <- tidyData[c(1:banyak_data), ] %>%
  filter(comment != "nan") %>%
  unnest_tokens(word, comment) %>%
  anti_join(stop_words)

glimpse(tidy_review)

```


# sentiment analisis
## Library
```{r}
library(e1071)
library(caret)
library(syuzhet)
library(RTextTools)
library(tm)
```
## menggunakan algoritma bayes
```{r}
text <- tidy_review$word
emo_class <- classify_emotion(text, algorithm = "bayes", prior=1.0)
emo <- emo_class[,7]
emo[is.na(emo)] <- "unknown"

new_data <- tidy_review %>%
  mutate(sentiment_bayes = emo)
glimpse(new_data)

write.csv(new_data, "data_sentiment_emo.csv")
```
## menggunakan get_nrc
```{r}
text <- as.character(text)
senti <- get_nrc_sentiment(text)

```

```{r}
nrc_data <- cbind(text, senti)
glimpse(nrc_data)
write.csv(nrc_data, "data_sentiment_nrc.csv")
```
## menggunakan join nrc
```{r}
nrc_n <- inner_join(tidy_review, get_sentiments("nrc"), by = "word")

glimpse(nrc_n)
write.csv(nrc_n, "data_sentiment_nrc2.csv")
```
## menggunakan Naive bayes untuk Positive dan Negative
```{r}
datanya <- read.csv("data_clean.csv")
glimpse(datanya)
datanya <- datanya %>%
  select(comment, rating)

# menambahkan kelas baru dengan persyaratan rating lebih dari 3 maka bernilai 1 atau good
datanya <- datanya %>% mutate(kelas = ifelse(rating>=3, "1", "0"))

# mengubah rating dan kelas menjadi faktor
datanya$rating <- as.factor(datanya$rating)
datanya$kelas <- as.factor(datanya$kelas)

set.seed(18940)
datanya <- datanya[sample(nrow(datanya)),]
datanya <- datanya[sample(nrow(datanya)),]
glimpse(datanya)
```

```{r}
corpus <- Corpus(VectorSource(datanya$comment))
corpus
inspect(corpus[1:10])
corpus_clean <- corpus %>%
  tm_map(content_transformer(tolower)) %>%
  tm_map(removePunctuation) %>%
  tm_map(removeNumbers) %>%
  tm_map(removeWords, stopwords(kind = "en")) %>%
  tm_map(stripWhitespace)

dtm <- DocumentTermMatrix(corpus_clean)
inspect(dtm[1:10, 1:10])
```

```{r}
data_split <- initial_split(datanya)
data_split

data_train <- datanya[1:1868,]
data_test <- datanya[1869:2490,]

dtm_train <- dtm[1:1868,]
dtm_test <- dtm[1869:2490,]

# cc = corpus clean
cc_train <- corpus_clean[1:1868]
cc_test <- corpus_clean[1869:2490]
```

```{r}
dim(dtm_train)

# menyeleksi feature sehingga yg diambil adalah kata yang muncul setidaknya 75 kali
rungpuluh_freq <- findFreqTerms(dtm_train,75)
length(rungpuluh_freq)
saveRDS(rungpuluh_freq, "fitur.rds")

# menyesuaikan fitur pada data train dan test dengan fitur yg sudah diseleksi
dtm_train_a <- cc_train %>%
  DocumentTermMatrix(control = list(dictionary = rungpuluh_freq))

dtm_test_a <- cc_test %>%
  DocumentTermMatrix(control = list(dictionary = rungpuluh_freq))

dim(dtm_train_a)
dim(dtm_test_a)
```
```{r}
# fungsi untuk mengubah nilai 0 dan 1 menjadi no dan yes
ngubah <- function(x) {
  y <- ifelse(x>0, 1, 0)
  y <- factor(y, levels = c(0,1), labels = c("No","Yes"))
  y
}

train_b <- apply(dtm_train_a, 2, ngubah)
test_b <- apply(dtm_test_a, 2, ngubah)

glimpse(train_b)
length(train_b)
```
## pemodelan Naive bayes dengan menggunakan RATING sebagai acuan
```{r}
# membuat model naive bayes
classifier <- naiveBayes(train_b, data_train$rating, laplace = 1)

# menyimpan model untuk aplikasi
save(classifier, file = "NaiveBayesClassifier.rda")

# test model naive bayes
prediksi <- predict(classifier, test_b)

# membuat tabel hasil prediksi
table("Prediksi" = prediksi, "Asli" = data_test$rating)

# mengecek akurasi
conf <- confusionMatrix(prediksi, data_test$rating)
conf$overall['Accuracy']
```
## pemodelan Naive bayes dengan menggunakan Kelas sebagai acuan
```{r}
# membuat model naive bayes
classifier2 <- naiveBayes(train_b, data_train$kelas, laplace = 1)

# menyimpan model untuk aplikasi
save(classifier2, file = "NaiveBayesClassifier2.rda")

# test model naive bayes
prediksi2 <- predict(classifier2, test_b)

# membuat tabel hasil prediksi
table("Prediksi" = prediksi2, "Asli" = data_test$kelas)

# mengecek akurasi
conf2 <- confusionMatrix(prediksi2, data_test$kelas)
conf2$overall['Accuracy']
```

## visualisasi Sentiment analisis
```{r}
new_data %>% 
  count(sentiment_bayes) %>%
  ggplot(aes(sentiment_bayes, n, fill = sentiment_bayes)) + 
  geom_col(show.legend = FALSE) + 
  labs(x = NULL, y = "Sentiment Analisis",
       title = "Grafik Sentimen Analisis", subtitle = "Menggunakan naive bayes") +
  coord_flip()

barplot(colSums(senti), col = rainbow(10), ylab = 'count', main='Sentiment Analisis')

nrc_n %>% 
  mutate(sentiment = reorder(sentiment,n)) %>%
  ggplot(aes(sentiment, n, fill = sentiment)) + 
  geom_col(show.legend = FALSE) + 
  labs(x = NULL, y = "Sentiment Analisis",
       title = "Grafik Sentimen Analisis", subtitle = "Menggunakan join nrc") +
  coord_flip()
```

# Sisa dibawah tu yg klo mau dipake + visualisasi yg ga jadi dipake
```
reviews_nrc <- tidy_review %>% 
  inner_join(get_sentiments("nrc")) %>%
  group_by(writer) %>%
  count(sentiment, sort = TRUE) %>%
  spread(sentiment, n, fill = 0) %>%
  ungroup()
reviews_nrc

```

```
bing_n <- tidy_review %>%
  inner_join(get_sentiments("bing")) %>%
  count(sentiment, sort = TRUE)
bing_n

bing_n %>% 
  mutate(sentiment = reorder(sentiment,n)) %>%
  ggplot(aes(sentiment, n, fill = sentiment)) + 
  geom_col(show.legend = FALSE) + 
  labs(x = NULL, y = "Sentiment Analisis") 
```

```
bing_word_counts <- tidy_review %>%
  inner_join(get_sentiments("bing")) %>%
  count(sentiment, word, sort = TRUE)
bing_word_counts

nrc_word_counts <- tidy_review %>%
  inner_join(get_sentiments("nrc")) %>%
  count(sentiment, word, sort = TRUE)
nrc_word_counts
```

```
bing_word_counts %>%
  group_by(sentiment) %>%
  top_n(10) %>%
  ungroup() %>%
  mutate(word = reorder(word, n)) %>%
  ggplot(aes(word, n, fill = sentiment)) +
  geom_col(show.legend = FALSE) +
  facet_wrap(~sentiment, scales = "free_y") +
  labs(y = "Contribution to sentiment",
       x = NULL) +
  coord_flip()

# top_n boleh diganti -> saran terbaik 10 word aja
```

```
nrc_word_counts %>%
  group_by(sentiment) %>%
  top_n(5) %>%
  ungroup() %>%
  mutate(word = reorder(word, n)) %>%
  ggplot(aes(word, n, fill = sentiment)) +
  geom_col(show.legend = FALSE) +
  facet_wrap(~sentiment, scales = "free_y") +
  labs(y = "Contribution to sentiment",
       x = NULL) +
  coord_flip()
# top_n boleh diganti -> saran terbaik 5 word aja
```

```
tidy_review %>%
  count(word) %>%
  with(wordcloud(word, n, max.words = 100, colors = brewer.pal(12, "Paired")))

# colors + max.word boleh diganti
```

```
tidy_review %>%
  inner_join(get_sentiments("bing")) %>%
  count(word, sentiment, sort = TRUE) %>%
  acast(word ~ sentiment, value.var = "n", fill = 0 ) %>%
  comparison.cloud(colors = brewer.pal(2, 'Paired'), max.words = 100) 
# colors + max.word boleh diganti
```

gagal
```
tidy_review %>%
  inner_join(get_sentiments("nrc")) %>%
  count(word, sentiment, sort = TRUE) %>%
  acast(word ~ sentiment, value.var = "n", fill = 0 ) %>%
  comparison.cloud(colors = brewer.pal(10, 'Paired'), max.words = 20)

```

```{r}

```

```{r}

```

```{r}

```

```{r}

```